【裁判字號】    92,上易,69
【裁判日期】    920610
【裁判案由】    侵權行為損害賠償
【裁判全文】
臺灣高等法院臺中分院民事判決      九十二年度上易字第六九號
    上  訴  人  鎂源科技股份有限公司
    法定代理人  乙○○
    被  上訴人  甲○○
右當事人間侵權行為損害賠償事件，上訴人對於中華民國九十一年七月三十一日臺灣
台中地方法院第一審判決（九十一年度附民字第一二八號），提起上訴，由本院刑事
庭裁定移送審理，本院判決如左：
      主      文
原判決關於駁回上訴人後開之訴部分廢棄。
被上訴人應給付上訴人新臺幣壹拾貳萬元及自中華民國九十一年九月三日起，至清償
日止，按年息百分之五計算之利息。
其餘上訴駁回。
第一、二審訴訟費用由被上訴人負擔。
      事實及理由
一、上訴人主張：被上訴人係台中縣清水鎮○○街三七號金富影視社之負責人，明知
    「企業戰士」影片之著作財產權，專屬於伊所有，竟自民國（下同）九十年九月
    間起，在該影視社內，將該影片連續以電腦燒錄機燒錄之方式，重新製成盜版Ｖ
    ＣＤ光碟片，並連續以每片新台幣（下同）八十元之價格販賣予不特定之人，以
    此方式侵害伊之著作財產權，使伊之正版帶行銷滯礙難行，嗣於九十年十月四日
    晚上九時許，經伊法定代理人乙○○會同台北市政府警察局信義分局偵查員在上
    址查獲，並扣得盜版之「企業戰士」ＶＣＤ光碟片二部（每部二片）等情，爰依
    著作權法第八十八條之規定提起本件訴訟，求為命被上訴人賠償給付伊三十萬元
    及自本件上訴狀繕本送達翌日起加計法定遲延利息之判決。（上訴人於原審起訴
    原請求自起訴狀送達翌日起算法定遲延利息，上訴後減縮如上）。
二、被上訴人則以：伊固有以母帶用電腦燒錄機重製「企業戰士」ＶＣＤ光碟之情事
    ，惟母帶係向上訴人所購買，且上訴人只發行此一片後，未續發片等語，資為抗
    辯。
三、原審法院以被上訴人所涉違反著作法一案，業經諭知無罪，而依刑事訴訟法第五
    百零三條第一項前段規定，判決駁回上訴人在原審之訴及假執行之聲請。上訴人
    不服，提起上訴，求為判決：(一)原判決廢棄；(二)被上訴人應給付上訴人三十萬元
    ，並自上訴狀繕本送達翌日起，至清償日止，按年息百分之五計算之利息；(三)訴
    訟費用由被上訴人負擔；(四)請准供擔保宣告假執行。被上訴人則答辯聲明求為判
    決駁回上訴人之上訴。
四、查上訴人主張「企業戰士」影片家用光碟機版權（含ＶＣＤ之發行、重製、出租
    之權利）係春暉國際數位多媒體股份有限公司向國外所購得，並授權於合峻國際
    整合行銷股份有限公司（下稱合峻公司），再由合峻公司授權於上訴人公司，授
    權期間為九十年九月二十八日起至九十五年五月十四日止，被上訴人並依此向上
    訴人購得影片乙部，但為販賣牟利，自九十年九月底某日起，在所營台中縣清水
    鎮○○街三七號金富影視社內，將該影片連續以電腦燒錄機燒錄之方式，重新製
    成盜版之ＶＣＤ光碟片，並連續以每片八十元之代價販賣予不特定人士，嗣於九
    十年十月四日晚上九時許，經上訴人之法定代理人乙○○會同台北市政府警察局
    信義分局偵查員查獲等事實，業據上訴人之法定代理人乙○○在被上訴人被訴違
    反著作權法乙案偵審中指訴甚詳，並有所提出之授權書影本二件，行政院新聞局
    錄影帶節目審查合格證明書影本乙件，暨被上訴人所重製之盜版「企業戰士」Ｖ
    ＣＤ光碟二部，均附或扣於台灣台中地方法院檢察署九十年度偵字第一八七七二
    號偵查卷內可稽，並為被上訴人於警訊，本院刑事庭準備程序及本院準備程序中
    所是認，且被上訴人因而犯有著作權法第九十一條第二項之意圖銷售而擅自以重
    製方法侵害他人之著作權罪，並經本院刑事庭以九十一年度上易字第一七三三號
    刑事判決予以論罪科刑確定在案，有該刑事判決正本乙件在卷可稽，並經本院調
    取該刑事卷查核屬實，上訴人主張之上開事實堪認真實。
五、按故意或過失不法侵害他人之著作財產權或製版權者，負損害賠償責任，著作權
    法第八十八條第一項前段定有明文。查被上訴人依約向上訴人購得其經授權之「
    企業戰士」影片後，擅自以電腦燒錄機予以燒錄重製成盜版ＶＣＤ販售牟利，
    即係故意侵害上訴人之權利，上訴人依法請求被上訴人賠償其損害，自屬有據。
    次按，如被害人不易依著作權法第八十八條第二項之規定證明其實際損害額者，
    得請求法院依侵害情節，在新台幣一萬元以上五十萬元以下酌定賠償額，為同法
    條第三項前段所明定。查上訴人乃自九十年九月二十八日始取得「企業戰士」影
    片之版權，旋將所製之母帶賣予被上訴人，被上訴人即於同月底予以盜錄出售迄
    同年十月四日即被查獲，其時間甚短，且盜錄及販賣盜版ＶＣＤ所牟取之利益多
    少不明，上訴人亦無法以通常情形可得預期之利益，減除被害後行使同一權利所
    可得利益之差額計算其損害，是請求依同法條第三項之規定，由本院酌定其損害
    額，洵屬有據，茲審酌上訴人稱其每一地區之授權價格為三十萬元及被上訴人重
    製及販賣盜版光碟之時間約只五天，販賣之對象亦只其所營影視社之顧客，經查
    獲之庫存量僅有二部（共四片）等情狀，認上訴人請求賠償之損害額，以十二萬
    元為適當，其請求逾此範圍部分，則非正當。
六、從而，上訴人依著作權法第八十八條第一項、第三項侵權行為之法律關係，請求
    被上訴人賠償給付其十二萬元之損害，並自本件上訴狀送達翌日即九十一年九月
    三日起，至清償日止，按年息百分．二五加計遲延利息，為有理由，應予准許，
    逾此範圍之請求，為無理由，應予駁回。原判決失察，遽以被上訴人犯罪不能證
    明，而駁回上訴人上開部分之請求，尚有未洽。上訴意旨就此部分指摘原判決不
    當，為有理由，應由本院將原判決關於此部分廢棄，並改判如上。上訴人之請求
    不應准許部分，原判決予以駁回，理由雖未盡相同，結果則無二致，仍應予維持
    ，此部分上訴人之上訴為無理由，應予駁回。
七、本件判決所命之給付，未逾一百五十萬元，本院判決後，即行確定，不能上訴於
    第三審法院，上訴人聲請為假執行之宣告，核無必要。又上訴人之訴無理由，經
    駁回部分，其假執行之聲請，即失所附麗，爰均併駁回上訴。
八、據上論結，本件上訴為一部有理由，一部無理由，依民事訴訟法第四百四十九條
    第一項、第二項、第四百五十條、第七十九條但書，判決如主文。
中      華      民      國    九十二    年      六      月      十      日
~B1民事第五庭審判長法  官  陳滿賢
~B2                法  官  邱森樟
~B3                法  官  朱  樑
右為正本係照原本作成。
兩造均不得上訴。
~B                書記官  陳秀真
中      華      民      國    九十二    年      六      月     十一     日
                                                                        Ｙ


司法院資訊處製作；財團法人民間司法改革基金會備份。
